【裁判字號】    97,消債更,1762
【裁判日期】    980416
【裁判案由】    更生事件
【裁判全文】
臺灣板橋地方法院民事裁定  97年度消債更字第1762號
聲  請  人
即  債務人  甲○○
上列當事人因消費者債務清理事件，聲請更生，本院裁定如下：
    主  文
債務人甲○○自中華民國九十八年四月十六日下午四時起開始更
生程序。
本件得由司法事務官進行更生程序。
    理  由
一、按法院開始更生程序之裁定，應載明其年、月、日、時，並
    即時發生效力；法院裁定開始更生或清算程序後，得命司法
    事務官進行更生或清算程序，消費者債務清理條例第45條第
    1 項及第16條第1 項前段分別定有明文。
二、本件聲請人即債務人主張：其積欠金融機構債務共新臺幣（
    下同）4,145,369 元，於消費者債務清理條例施行前，曾於
    民國95年7 月間，參加中華民國銀行公會會員辦理消費金融
    案件無擔保債務協商機制，與最大債權金融機構國泰世華商
    業銀行股份有限公司成立協商，約定自95年7 月起，分120
    期，利率3.00% ，每月以37,021元繳納至清償完畢為止，惟
    聲請人協商當時每月收入根本不足以支付協商應繳金額，是
    以協商成立後即未繳納任何一期協商款項，雖然聲請人於95
    年12月起至96年2 月間有陸續繳付部分銀行欠款，共計77,4
    57元，但債權金額不但未有減少，反而增加，則以銀行計算
    利息之方式，聲請人將永無清償債務完畢之期日，是有不能
    清償之情事，且具不可歸責於己之事由致履行顯有重大困難
    ，又聲請人無擔保或無優先權之債務總額未逾1,200 萬元，
    復未經法院裁定開始清算程序或宣告破產，爰向本院聲請更
    生等語。經查：聲請人所主張之上開事實，業據提出債權人
    清冊、財產及收入狀況說明書、財政部臺灣省北區國稅局95
    、96年度綜合所得稅各類所得資料清單及財產歸屬資料清單
    、戶籍謄本、95年銀行公會協商協議書影本、郵局及銀行存
    摺影本、匯款收據影本、收入切結書、勞工保險被保險人投
    保資料表、94及95年度綜合所得稅網路結算申報國稅局審核
    專用申報書、財團法人金融聯合徵信中心當事人個人信用報
    告等件為證，並有本院依職權調得之稅務電子閘門財產所得
    調件明細表在卷可稽，此外，本件又查無聲請人有消費者債
    務清理條例第6 條第3 項、第8 條或第46條各款所定駁回更
    生聲請之事由存在，則聲請人聲請更生，應屬有據，爰裁定
    如主文。
三、另聲請人應於更生程序開始後，由債權人會議可決或由法院
    裁定認可其更生方案後方能實行，倘未能經債權人會議可決
    或經法院裁定認可，則依消費者債務清理條例第61條規定，
    應續行清算程序，故本件聲請人仍應提出足以為債權人接受
    或經法院認為公允之更生方案以供採擇，附此敘明。
中    華    民    國    98    年    4     月    16    日
              民事第一庭  法      官  高文淵
上為正本係照原本作成
本件不得抗告
本裁定已於98年4月16日下午4時公告。
中    華    民    國    98    年    4     月    16    日
                          書  記  官  許慧貞


司法院資訊處製作；財團法人民間司法改革基金會備份。
